臺灣新北地方法院板橋簡易庭民事簡易判決
111年度板簡字第1850號
原      告  臺灣中小企業銀行股份有限公司

法定代理人  林謙浩  
訴訟代理人  陳薇宇  
            王惠銘  
被      告  章語彤  
上列當事人間請求清償借款等事件，於中華民國111年10月13日
經言詞辯論終結，本院判決如下：
    主      文
一、被告應給付原告新臺幣貳拾柒萬玖仟陸佰捌拾參元，及如附
    表所示之利息、違約金。
二、被告應給付原告新臺幣肆萬玖仟柒佰玖拾貳元，及其中新臺
    幣肆萬捌仟肆佰參拾捌元自民國一百一十一年七月八日起至
    清償日止，按週年利率百分之十五計算之利息。
三、原告其餘之訴駁回。
四、訴訟費用新臺幣參仟伍佰參拾元由被告負擔。
五、本判決原告勝訴部分得假執行。 
    事實及理由
一、被告經合法通知，未於言詞辯論期日到場，核無民事訴訟法
    第386條各款所列情形，爰依民事訴訟法第436條第2項準用
    同法第385條第1項前段規定，依原告之聲請，由其一造辯論
    而為判決，合先敘明。
二、原告主張：
　㈠被告與原告於民國109年11月13日簽訂「青年創業及啟動金貸
    款契約書」，借款金額為新臺幣（下同）30萬元，借款期間
    自109年11月17日起至115年11月17日止，自貸放後採12個月
    內按月繳納利息，嗣後按月平均攤還本息，共分60期，第一
    期本息於110年12月17日償還，且利息計付方式按中華郵政
    股份有限公司二年期定期儲金機動利率加0.575%機動計息，
    另依第7條約定，凡逾期償還本金、利息或本息時，按借款
    總餘額自應償還日起，逾期在6個月以內部分照約定利率10%
    ，逾期超過6個月部分照約定利率20%加付違約金。惟被告自
    111年3月起即未依約還款，依授信約定書第15條約定，被告
    於本行全部借款視為到期，上開借款經抵銷存款後，被告目
    前滯欠原告本金計279,683元及應計之利息、違約金迄未清
    償（下稱甲案借款）。
　㈡被告於109年11月12日向原告申請信用卡（卡號：0000-0000-
    0000-0000）使用，經原告核發信用卡乙張，額度為5萬元，
    依約被告得憑信用卡於特約商店記帳消費，並應按期於繳款
    截止前給付原告各期帳款，依信用卡約定條款第15條約定，
    持卡人如未於當期繳款截止日前付清當期最低應繳金額或持
    物繳款期限者，以年息15%計付循環信用利息，並應按月收
    取逾期手續費（即違約金），延滯第一個月當月計付逾期手
    續費100元，延滯第二個月當月計付逾期手續費300元，延滯
    第三個月當月計付逾期手續費500元，且最高連續收取期數
    不超過3期。詎被告於111年6月起延遲繳款，並自111年7月
    起即未依約繳款，迄今尚欠原告49,792元（含本金48,438元
    、違約金800元、自111年6月8日起至111年7月7日之利息554
    元），及自111年7月8日起至清償日止之利息。
　㈢為此，爰依消費借貸及信用卡使用契約之法律關係，提起本
    件訴訟。並聲明：⒈被告應給付原告279,683元，及自111年3
    月23日起至清償日止，按週年利率百分之1.795計算之利息
    ，暨自111年4月24日起至清償日止，逾期6個月以內者，按
    上開利率百分之10，逾期超過6個月部分，按上開利率百分
    之20計算之違約金。⒉被告應給付原告49,792元，及其中48,
    438元自111年7月8日起至清償日止，按週年利率百分之15計
    算之利息。
三、法院之判斷：
　㈠原告主張之事實，業據提出授信約定書、青年創業及啟動金
    貸款契約書、中華郵政股份有限公司二年期定期儲金機動利
    率表、原告催繳紀錄表及催告函、回執聯影本、被告帳欠電
    腦資料表、信用卡申請書、信用卡約定條款、信用卡消費明
    細表為證，核認無訛；又被告就原告主張之前揭事實，已於
    相當時期受合法之通知，而於言詞辯論期日不到場，亦未提
    出準備書狀爭執，依民事訴訟法第436條第2項、第280條第3
    項本文準用第1項本文規定，視同自認，堪認原告之主張為
    真正。
　㈡惟就甲案借款部分，查被告於申貸甲案借款後，截至111年3
    月23日止僅償還部分貸款，尚餘279,683元及自111年3月23
    日起之利息、違約金未清償，有被告帳欠電腦資料表附卷可
    稽（見本院卷第33頁）。又依青年創業及啟動金貸款契約書
    第4條所載，利息按中華郵政公司二年期定期儲金機動利率
    加0.575%機動計息，每月繳付一次，並自109年12月17日開
    始繳付，中華郵政股份有限公司二年期定期儲金機動利率調
    整時，即隨同調整（見本院卷第17頁），而中華郵政股份有
    限公司二年期定期儲金機動利率於111年3月23日調整為1.09
    5%，於111年6月22日則調整為1.22%，有中華郵政股份有限
    公司二年期定期儲金機動利率表附卷可參（見本院卷第23頁
    ），則原告請求自111年3月23日至清償日止之利息，依上開
    契約書第4條「利息按中華郵政公司二年期定期儲金機動利
    率加0.575%機動計息」所定利息之計算方式，自111年3月23
    日起至111年6月21日止之利率應為週年利率百分之1.67（即
    1.095%+0.575%），自111年6月22日起至清償日止之利息則
    為週年利率百分之1.795（即1.22%+0.575%），逾此部分之
    利息請求，則屬無據。
四、綜上所述，原告依消費借貸及信用卡使用契約之法律關係，
    請求如主文第1、2項所示，為有理由，應予准許。逾此部分
    之請求，則無理由，應予駁回。
五、本件原告勝訴部分係依民事訴訟法第427條第1項適用簡易訴
    訟程序所為被告敗訴之判決，依同法第436條第2項、第389
    條第1項第3款規定，爰依職權宣告假執行。
六、訴訟費用負擔之依據：民事訴訟法第79條。
中　　華　　民　　國　　111 　年　　11　　月　　3 　　日
                  臺灣新北地方法院板橋簡易庭
                        法  官  陳怡親
以上為正本係照原本作成。
如不服本判決，應於送達後20日內，向本院提出上訴狀並表明上
訴理由，如於本判決宣示後送達前提起上訴者，應於判決送達後
20日內補提上訴理由書（須附繕本）。
中　　華　　民　　國　　111 　年　　11　　月　　3 　　日
                        書記官  劉芷寧
附表(甲案借款)
債權本金（新臺幣） 利息  違約金   期間 利率 期間 利率 279,683元 自111年3月23日起至111年6月21日止 週年利率1.67% 自111年4月24日起至111年6月21日止 週年利率0.167%  自111年6月22日起至清償日止 週年利率1.795% 自111年6月22日起至111年10月23日止 週年利率0.1795%    自111年10月24日起至清償日止 週年利率0.359%